ACORDAO-COMPLETO-2440946

ACÓRDÃO 4534/2020 ATA 48/2020 - PLENÁRIO

VISTOS, relatados e discutidos estes Embargos de Declaração opostos pela Empresa Brasil de Comunicações contra o Acórdão 2647/2020-TCU-Plenário; 
ACORDAM os Ministros do Tribunal de Contas da União, reunidos em Sessão Extraordinária do Plenário, com fulcro nos arts. 32, inciso II, e 34 da Lei 8.443/1992, c/c os arts. 277, inciso III, e 287 do Regimento Interno do TCU e diante das razões expostas pelo Relator, em:
9.1. conhecer dos Embargos para, no mérito, acolhê-los, dando a seguinte redação ao item "q" no corpo do Acórdão 2647/2020-TCU-Plenário:
"q) para a Empresa Brasil de Comunicações S.A., considerar, quanto ao Acórdão 1832/2018-TCU-Plenário, cumpridos os subitens 9.1.1.2, 9.1.1.3, 9.1.1.4, 9.1.1.5; em cumprimento os subitens 9.1.1.1, 9.1.2 e 9.1.3; implementados os subitens 9.2.2; e em implementação o subitem 9.2.1;"
9.2. dar ciência à Empresa Brasil de Comunicações.

Embargos de declaração opostos contra acórdão que apreciou acompanhamento da aderência dos portais dos jurisdicionados na internet aos critérios legais e boas práticas relacionados ao tema de transparência.

Agência Brasileira Gestora de Fundos Garantidores e Garantias S.A.; Amazonas Distribuidora de Energia S.A. (privatizada); Amazonas Geração e Transmissão de Energia S.A.; Amazônia Azul Tecnologias de Defesa S.A.; Autoridade Portuária de Santos S.A.; Banco da Amazônia S.A.; Banco do Brasil S.A.; Banco do Nordeste do Brasil S.A.; Banco Nacional de Desenvolvimento Econômico e Social; BB Tecnologia e Serviços S.A.; Caixa Econômica Federal; Casa da Moeda do Brasil; Centrais de Abastecimento de Minas Gerais S.A.; Centrais Elétricas Brasileiras S.A. - Eletrobras Estabelecimentos Unificados; Centrais Elétricas do Norte do Brasil S.A.; Centro de Pesquisas de Energia Elétrica; Centro Nacional de Tecnologia Eletrônica Avançada S.A.; Companhia Brasileira de Trens Urbanos; Companhia das Docas do Estado da Bahia; Companhia de Armazéns e Silos do Estado de Minas Gerais; Companhia de Desenvolvimento dos Vales do São Francisco e do Parnaíba; Companhia de Entrepostos e Armazéns Gerais de São Paulo; Companhia de Geração e Transmissão de Energia Elétrica do Sul do Brasil; Companhia de Geração Térmica de Energia Elétrica - Cgtee; Companhia de Pesquisa de Recursos Minerais; Companhia Docas do Ceará; Companhia Docas do Espírito Santo; Companhia Docas do Maranhão; Companhia Docas do Pará; Companhia Docas do Rio de Janeiro; Companhia Docas do Rio Grande do Norte; Companhia Hidro Elétrica do São Francisco; Companhia Nacional de Abastecimento; Eletrobrás Participações S.A.; Eletrobrás Termonuclear S.A.; Empresa Brasil de Comunicação S.A.; Empresa Brasileira de Administração de Petróleo e Gás Natural S.A. Pré-sal Petróleo S.A. - PPSA; Empresa Brasileira de Correios e Telégrafos - ECT; Empresa Brasileira de Hemoderivados e Biotecnologia; Empresa Brasileira de Infraestrutura Aeroportuária; Empresa Brasileira de Pesquisa Agropecuária; Empresa Brasileira de Serviços Hospitalares; Empresa de Pesquisa Energética; Empresa de Planejamento e Logística S.A.; Empresa de Tecnologia e Informações da Previdência - Dataprev; Empresa de Trens Urbanos de Porto Alegre S.A.; Empresa Gerencial de Projetos Navais; Empresa Gestora de Ativos; Financiadora de Estudos e Projetos; Furnas Centrais Elétricas S.A.; Hospital de Clínicas de Porto Alegre; Hospital Nossa Senhora da Conceição S.A.; Indústria de Material Bélico do Brasil; Indústrias Nucleares do Brasil S.A.; Liquigás Distribuidora S.A. - Petrobras - MME; Nuclebrás Equipamentos Pesados S.A.; Petrobras Internacional S.A. - MME; Petrobras Transporte S.A. - MME; Petróleo Brasileiro S.A.; Serviço Federal de Processamento de Dados; Telecomunicações Brasileiras S.A.; Valec Engenharia Construções e Ferrovias S.A.

3. Interessados/Responsáveis/Recorrentes:
3.1. Recorrente: Empresa Brasil de Comunicação S.A. (09.168.704/0001-42).

13.1. Ministros presentes: José Mucio Monteiro (Presidente), Walton Alencar Rodrigues, Benjamin Zymler, Augusto Nardes, Aroldo Cedraz (Relator), Raimundo Carreiro, Ana Arraes, Bruno Dantas e Vital do Rêgo.
13.2. Ministros-Substitutos presentes: Augusto Sherman Cavalcanti, Marcos Bemquerer Costa, André Luís de Carvalho e Weder de Oliveira.

ACORDAO-COMPLETO-2465834

Acórdão 1355/2022 - Plenário

AROLDO CEDRAZ

Ministro Aroldo Cedraz.

Trata-se de Embargos de Declaração opostos pela Empresa Brasil de Comunicação (EBC) contra o Acórdão 2647/2020-TCU-Plenário, avaliou o cumprimento do disposto no Acórdão 1832/2018-TCU-Plenário.
2. 	Irresignada, a empresa opôs os presentes embargos (peça 234) , dos quais destaco o que segue: 
No bojo do Acórdão nº 2647/2020, acompanhando as medidas determinadas pelo Órgão Externo, no que diz respeito à EBC, o TCU reconheceu que: 
"para a Empresa Brasil de Comunicações S.A., considerar, quanto ao Acórdão 1832/2018-TCU-Plenário, cumpridos os subitens 9.1.1.2, 9.1.1.3, 9.1.1.4, 9.1.1.5; em cumprimento os subitens 9.1.1.1, 9.1.1.2 , 9.1.2 e 9.1.3; implementados os subitens 9.2.2; e em implementação o subitem 9.2.1;" (Grifo nosso) 
Considerando o exposto acima, em que pese o zelo para fins de transparência das entidades fiscalizadas neste processo, verifica-se a existência de obscuridade e contradição quanto ao cumprimento ou não do subitem 9.1.1.2 do Acórdão nº 1832/2020, haja vista que ao mesmo tempo traz a obrigação como "cumprida" e "em cumprimento". 
De acordo com a instrução processual, constata-se que o subitem se encontra cumprido por esta estatal. Da literalidade do Acórdão embargado não há como verificar o reconhecimento de obrigação a ser cumprida, para fins de eventual ponderação das medidas que já são adotadas pela ora embargante no que diz respeito ao objeto deste Relatório de Acompanhamento. 
Assim, pretende a ora Embargante que estes Embargos sejam acolhidos, para fins de sanar o vício contido no Acórdão nº 2647/2020, considerando como cumprida a determinação contida no subitem 9.1.1.2 do Acórdão nº 1832/2020 e, consequentemente, esclarecendo a obscuridade e contradição observadas. 
DO PEDIDO 
Isso posto, requer a Embargante sejam os presentes Embargos Declaratórios recebidos e acolhidos nos termos da fundamentação ora exposta, esclarecendo a obscuridade e sanando a contradição de forma a considerar a recomendação contida no subitem 9.1.1.2 do Acórdão nº 1.832/2020 como cumprida.
É o Relatório.

8.1. Samira Bacellar Tavares de Sousa (26.435/OAB-DF) e outros, representando Empresa Brasil de Comunicação S.A..  
8.2. Alessandra Moraes Sá Tomarás (194.911/OAB-SP) e outros, representando Companhia de Entrepostos e Armazéns Gerais de São Paulo.  
8.3. Andre Yokomizo Aceiro (175337/OAB-DF), representando Caixa Econômica Federal.  
8.4. Thiago Cruz Faria, representando Indústrias Nucleares do Brasil S.A..  
8.5. Alex Zeidan dos Santos (19546/OAB-DF), representando Empresa Brasileira de Infraestrutura Aeroportuária.  
8.6. Isamara Seabra (27685/OAB-DF) e outros, representando Banco Nacional de Desenvolvimento Econômico e Social.

Não atuou.

RELATÓRIO PARCIAL DE ACOMPANHAMENTO. AVALIAÇÃO DE TRANSPARÊNCIA EM PORTAIS DE ORGANIZAÇÕES PÚBLICAS NA INTERNET. DETERMINAÇÕES. RECOMENDAÇÕES. CONTINUIDADE DO ACOMPANHAMENTO. EMBARGOS DE DECLARAÇÃO. CONTRADIÇÃO REFERENTE ÀS CONCLUSÕES RELACIONADAS À EBC. PROVIMENTO.

RELATÓRIO DE ACOMPANHAMENTO (RACOM)

Secretaria de Fiscalização de Tecnologia da Informação (Sefti).

Trata-se de Embargos de Declaração opostos pela Empresa Brasil de Comunicação (EBC) contra o Acórdão 2647/2020-TCU-Plenário, que avaliou o cumprimento do disposto no Acórdão 1832/2018-TCU-Plenário.
Conheço os presentes Embargos de Declaração, eis que satisfeitos os requisitos de admissibilidade.
Em seu arrazoado, a EBC aponta contradição no corpo do Acórdão Embargado, considerando que assim está disposto no item "q": 
"para a Empresa Brasil de Comunicações S.A., considerar, quanto ao Acórdão 1832/2018-TCU-Plenário, cumpridos os subitens 9.1.1.2, 9.1.1.3, 9.1.1.4, 9.1.1.5; em cumprimento os subitens 9.1.1.1, 9.1.1.2 , 9.1.2 e 9.1.3; implementados os subitens 9.2.2; e em implementação o subitem 9.2.1;" (Grifos no original) 
Verifico que assiste razão à embargante, uma vez que, como vemos no trecho destacado do Acórdão 2647/2020-TCU-Plenário, o resultado do acompanhamento do item 9.1.1.2 do Acórdão 1832/2020-TCU-Plenário na EBC consta, ao mesmo tempo, como "cumprido" e "em cumprimento". 
De outra forma, no item 133.21.1. do Relatório Parcial de Acompanhamento (peça 178) , a unidade técnica classificou o item em questão como cumprido. Entendo, portanto, que está configurando erro material no texto da decisão prolatada, a ser corrigido no presente recurso. 
Em vista disso, os Embargos devem ser providos para que o texto referente à letra "q" no corpo do Acórdão 2647/2020-TCU-Plenário passe a contar com a seguinte redação:
"para a Empresa Brasil de Comunicações S.A., considerar, quanto ao Acórdão 1832/2018-TCU-Plenário, cumpridos os subitens 9.1.1.2, 9.1.1.3, 9.1.1.4, 9.1.1.5; em cumprimento os subitens 9.1.1.1, 9.1.2 e 9.1.3; implementados os subitens 9.2.2; e em implementação o subitem 9.2.1;"
  	Em face do exposto, VOTO para que o Tribunal adote a minuta de Acórdão que ora submeto à apreciação deste Colegiado.
TCU, Sala das Sessões Ministro Luciano Brandão Alves de Souza, em 9 de dezembro de 2020.
AROLDO CEDRAZ 
Relator